---
title: "От вектора к текстам в R"
author: "Konstantin Ivanin"
date: '24 сентября 2017 г '
output:
  html_document: default
  pdf_document:
    latex_engine: xelatex
mainfont: Ubuntu
---

# Работа со строками

Загрузим библиотеки
```{r, message=FALSE}
library(stringr)
library(tidyverse)
library(tidyr)
library(readr)
library(stringi)
library(stringr)
```

## Чет-нечет
Напишите функцию `is.odd()`, которая возвращает значение `TRUE`, если число символов в строке нечетно, `FALSE`, если число символов в строке четно.

```{r}
is.odd <- function(str) {
  return(nchar(str) %% 2 != 0)
}

is.odd(c("odd", "even", ""))
```

## Искусственные данные по средней продолжительности сна
В данных по продолжительности сна (1.1_sleep_hours.csv) две переменных: код испытуемого и среднее время сна. Попробуйте сделать следующий график:

```{r, message=FALSE}
sleep.data <- read_csv('data/1.1_sleep_hours.csv')
sleep.data %>% 
  separate(code, c('sex', 'year'), sep = '__') %>% 
  ggplot(aes(sleep_hours, fill = sex)) +
  geom_density(alpha = 1/3) +
  ggtitle('Зависимость времени сна от пола') +
  xlab('среднее время сна') +
  ylab('плотность')
```

## Алфавитный порядок
Как было сказано выше, “алфавитный” порядок разный в разных локалях. Напишите функцию `ordering_in_locales`, которая на вход принимает два символа, а возвращает таблицу с информацией о том, в скольких локалях порядок соответствует поданному в функцию, а в скольких порядок обратный:
```{r}
ordering_in_locales <- function(ch1, ch2) {
  str <- c(ch1, ch2)
  loc <- stri_locale_list()
  return(table(sapply(loc, function(x) {paste(stringr::str_sort(str, locale = x), collapse = '_')})))
}

ordering_in_locales('i', 'и')
```

## Функция для проверки полиндромности
Напишите функцию `is.palindrome`, которая будет проверять, является ли слово полиндромом.
```{r}
is.palindrome <- function(str) {
  #return(str == stri_reverse(str))
  return(str == paste(rev(str_split(str, pattern = '', simplify = T)), collapse = ''))
}

is.palindrome('топот')
is.palindrome('топор')
```

## Функция для зеркального отражения размера букв
Напишите функцию `mirror_case()`, которая в строке все большие буквы заменяет на маленькие, а все маленькие – на большие.
```{r}
mirror_case <- function(str) {
  str <- str_split(str, pattern = '', simplify = T)
  up <- grepl('[[:upper:]]', str)
  low <- grepl('[[:lower:]]', str)
  str[up] <- str_to_lower(str[up])
  str[low] <- str_to_upper(str[low])
  return(paste(str, collapse = ''))
}

mirror_case('ЖиЛи БыЛи ТрИ мЕдВеДя')
```
