---
title: 'От вектора к текстам в R'
author: 'Konstantin Ivanin'
date: '25 сентября 2017 г '
output:
  html_document: default
  pdf_document:
    latex_engine: xelatex
mainfont: Ubuntu
---

# Растояния и другое

Загрузим библиотеки
```{r, message=FALSE}
library(stringr)
library(tidyverse)
library(tidyr)
library(readr)
library(stringi)
library(stringr)
library(stringdist)
library(magrittr)
```

## Чистка html тегов
В мире достаточно много готовых решений по чистке html и xml тегов, так что настало время изобрести велосипед. Напишите функцию `tagless()`, которая убирает из строки теги.
```{r}
tagless <- function(str) {
  return(str_replace_all(str, '<[^>]*>', ''))
}

tagless('<greeting>Hello, world!</greeting>')
```

## Лишние пробелы
Напишите функцию `spaceless()`, которая убирает лишние пробелы.
```{r}
spaceless <- function(str) {
  return(str_replace_all(str, '\\s+', ' '))
}

spaceless(c('two  spaces', 'five     spaces'))
```

# Функция для проверки палиндромности
Улучшите функцию `is.palindrome()`, чтобы она могла учесть знаки препинания, пробелы и т. п.
```{r}
is.palindrome <- function(str) {
  str %<>%
    str_to_lower() %>% 
    str_replace_all('[:punct:]', '') %>% 
    str_replace_all('\\s+', '')
  return(str == stri_reverse(str))
}

is.palindrome('Замучен он, но не чумаз')
is.palindrome('Замучена она, но не чумаза')
```

Скачайте [произведение Жоржа Перека](https://raw.githubusercontent.com/agricolamz/2017_ANDAN_course/master/docs/materials/Perec_palindrome.txt), посчитайте количество символов в нем и проверьте на палиндромность. Мой вариант несколько препарирован, оригинал можно найти [здесь](http://cui.unige.ch/isi/cours/javalettres/perec.txt).
```{r}
perec <- readLines('data/Perec_palindrome.txt')
perec <- paste(perec, collapse = ' ')
words <- perec %>% 
  str_split(' ') 
paste('Слов', length(words[[1]]))
is.palindrome(perec)
```

## Спеллчекер? Легко!
Скачайте [словарь форм русского языка](https://raw.githubusercontent.com/agricolamz/2017_ANDAN_course/master/docs/materials/rus_all_forms.csv) (осторожно, большой файл) на основе словаря А. А. Залязняка и сделайте функцию `spellcheck()`, которая возвращает слова из строки, которых нет в словаре; если аргумент `suggestions = TRUE`, то возвращает слово с минимальным расстояние Дамерау — Левенштейна.
```{r}
v <- read_lines('data/rus_all_forms.csv', skip = 1) %>% str_to_lower()
spellcheck <- function(words, suggestions = TRUE) {
  words %<>% 
    str_to_lower() %>% 
    str_replace_all('[:punct:]', '') %>% 
    str_replace_all('\\s+', ' ') %>% 
    str_split(' ', simplify = TRUE)
  if (suggestions == TRUE) {
    to.return <- words[!words %in% v]
    dist_calc <- function(w) {
      v[which.min(stringdist(w, v, method = 'dl'))]
    }
    return(sapply(to.return, dist_calc, USE.NAMES = FALSE))
  } else {
    return(words[!words %in% v])
  }
}
spellcheck('мама мыла раму')
spellcheck('карова')
```

## Анализ данных небрежно собраннных анкет

В ходе анализа данных чаще всего бороться со строками и регулярными выражениями приходится в процессе обработки неаккуратно собранных анкет. Предлагаю поразвлекаться [с подобными данными](https://raw.githubusercontent.com/agricolamz/2017_ANDAN_course/master/docs/materials/2.4.5_questionary.csv) и построить следующие графики:
```{r, message=FALSE}
ankets <- read_tsv('data/2.4.5_questionary.csv')

# первый заход
ankets %>% 
  ggplot(aes(age, fill = sex)) +
  geom_density(alpha = 1/2)
# поправим данные
ankets %<>%
  mutate(sex = if_else(substr(sex, 1, 1) == 'ж' | substr(sex, 1, 1) == 'Ж', 'женский', 'мужской')) %>% 
  mutate(age = as.integer(gsub('\\D', '', ankets$age)))
# и попробуем еще раз
ankets %>% 
  ggplot(aes(age, fill = sex)) +
  geom_density(alpha = 1/2) +
  ggtitle('Распределение респондентов по полу и возрасу')

# ещё один график
ankets %>% 
  ggplot(aes(fear_of_the_dark, fill = sex)) +
  geom_bar(position = position_dodge())
# опять правим данные
ankets %<>% 
  mutate(fear_of_the_dark = if_else(grepl('да|иногда|немного|очень|Определённо|панически', fear_of_the_dark, ignore.case = TRUE), 'Да', 'Нет'))
# и попробуем еще раз
ankets %>% 
  ggplot(aes(fear_of_the_dark, fill = sex)) +
  geom_bar(position = position_dodge()) +
  ggtitle('Распределение боящихся темноты по полу') +
  xlab('страх темноты') +
  ylab('количество респондентов')

# и ещё один график
ankets %>% 
  ggplot(aes(favourite_drink)) +
  geom_bar()
# правим данные
ankets %<>%
  mutate(favourite_drink = if_else(grepl('Кофе', favourite_drink, ignore.case = TRUE), 'Кофе', favourite_drink)) %>% 
  mutate(favourite_drink = if_else(grepl('Пиво', favourite_drink, ignore.case = TRUE), 'Пиво', favourite_drink)) %>% 
  mutate(favourite_drink = if_else(grepl('Сок', favourite_drink, ignore.case = TRUE), 'Сок', favourite_drink)) %>% 
  mutate(favourite_drink = if_else(grepl('Чай', favourite_drink, ignore.case = TRUE), 'Чай', favourite_drink)) %>% 
  mutate(favourite_drink = if_else(!favourite_drink %in% c('Кофе', 'Пиво', 'Сок', 'Чай'), 'NA', favourite_drink))
# строим график
ankets %>% 
  ggplot(aes(favourite_drink)) +
  geom_bar() +
  ggtitle('Чай, кофе сок или пиво?') +
  xlab('')
```

А когда все получится, напишите функцию, которая приведет все телефоны к единому формату: 89143302299.
```{r}
phone_format <- function(phone) {
  return(gsub('^7', '8', gsub('\\D', '', phone)))
}

phone_format(ankets$phone)
```




