---
title: "От вектора к текстам в R"
author: "Konstantin Ivanin"
date: '24 сентября 2017 г '
output:
  html_document: default
  pdf_document: default
---

# Работа со строками

Загрузим библиотеки
```{r, message=FALSE}
library(stringr)
library(tidyverse)
library(tidyr)
library(readr)
```

## Чет-нечет
Напишите функцию `is.odd()`, которая возвращает значение `TRUE`, если число символов в строке нечетно, `FALSE`, если число символов в строке четно.

```{r}
is.odd <- function(str) {
  return(nchar(str) %% 2 != 0)
}

is.odd(c("odd", "even", ""))
```

## Искусственные данные по средней продолжительности сна
В данных по продолжительности сна (1.1_sleep_hours.csv) две переменных: код испытуемого и среднее время сна. Попробуйте сделать следующий график:

```{r, message=FALSE}
sleep.data <- read_csv('data/1.1_sleep_hours.csv')
sleep.data %>% 
  separate(code, c('sex', 'year'), sep = '__') %>% 
  ggplot(aes(sleep_hours, fill = sex)) +
  geom_density(alpha = 1/3) +
  ggtitle('Зависимость времени сна от пола') +
  xlab('среднее время сна') +
  ylab('плотность')
```






